【裁判字號】    99,易,1011
【裁判日期】    991231
【裁判案由】    違反毒品危害防制條例
【裁判全文】
臺灣屏東地方法院刑事判決              99年度易字第1011號
公  訴  人  臺灣屏東地方法院檢察署檢察官
被      告  沈國文
上列被告因違反毒品危害防制條例案件，經檢察官提起公訴（99
年度毒偵字第2312號、第2172號），被告於本院準備程序中為有
罪之陳述，經裁定進行簡式審判程序，本院判決如下：
    主  文
沈國文施用第二級毒品，共二罪，均累犯，各處有期徒刑柒月。
應執行有期徒刑壹年。
    事實及理由
一、本院認定被告沈國文之犯罪事實、證據，除於證據部分增列
    被告於本院審理之自白外，餘均與檢察官起訴書之記載相同
    ，茲引用之（如附件）。
二、查甲基安非他命係毒品危害防制條例第2 條第2 項第2 款所
    列之第二級毒品。核被告所為，係犯毒品危害防制條例第10
    條第2 項之施用第二級毒品罪。被告於施用毒品甲基安非他
    命而持有該毒品之低度行為，應為施用之高度行為所吸收，
    不另論罪。被告所犯上開2 罪，犯意各別，行為互殊，應分
    論併罰。被告有如起訴書所載之論罪科刑資料，有臺灣高等
    法院被告前案紀錄表可按，是被告於徒刑之執行完畢後5 年
    內故意再犯本件有期徒刑以上之罪，為累犯，應加重其刑。
    爰審酌被告於觀察、勒戒後，不知警惕，不思尋求正當之身
    心發展，竟又施用足以導致精神障礙、性格異常，甚至造成
    生命危險之毒品，戕害一己之身心健康，對社會治安可能之
    危害程度非微，惟念及其於犯罪後能坦承犯行，犯後態度尚
    可，及其智識程度為國中畢業、生活狀況勉持，暨公訴人建
    議量處刑度尚屬過重等一切情狀，量處如主文所示之刑。
據上論斷，應依刑事訴訟法第273 條之1 第1 項、第299 條第1
項前段、第310 條之2 、第454 條第2 項，毒品危害防制條例第
10條第2 項，刑法第11條前段、第47條第1 項、第51條第5 款，
判決如主文。
本案經檢察官曾士哲到庭執行職務。
中    華    民    國    99    年    12    月    31    日
                  刑事第四庭    法  官  蔡玉雪
以上正本證明與原本無異。
如不服本判決應於收受判決後10日內向本院提出上訴書狀，並應
敘述具體理由；其未敘述上訴理由者，應於上訴期間屆滿後20日
內向本院補提理由書（均須按他造當事人之人數附繕本）「切勿
逕送上級法院」。
中    華    民    國    99    年    12    月    31    日
                                書記官  黃麗燕
附錄論罪科刑法條：
毒品危害防制條例第10條第2項
施用第二級毒品者，處3年以下有期徒刑。
【附件】
臺灣屏東地方法院檢察署檢察官起訴書
                                    99年度毒偵字第2312號
                                    99年度毒偵字第2172號
    被      告  沈國文  男  32歲（民國○○年○月○○日生）
                        住屏東縣內埔鄉○○村○○○路39號
                        （另案羈押於臺灣屏東看守所）
                        國民身分證統一編號：Ｚ000000000號
上列被告因違反毒品危害防制條例案件，業經偵查終結，認應提
起公訴，茲將犯罪事實及證據並所犯法條分敘如下：
        犯罪事實
一、沈國文前因施用毒品案件，經臺灣高雄地方法院以89年度毒
    聲字第 637號裁定送觀察勒戒後，因認無繼續施用之傾向，
    經臺灣高雄地方法院檢察署檢察官於民國89年 2月11日以89
    年度毒偵字第 780號為不起訴處分確定。復因竊盜案件，由
    貴院以89年度訴字第 417號判處有期徒刑1年4月確定；繼於
    89年 5月間因違反毒品危害防制條例案件，由本署檢察官提
    起公訴並送戒治，經貴院以89年度潮簡字第 466號判處有期
    徒刑 6月確定，二罪嗣經定應執行刑為有期徒刑1年8月，於
    91年7月4日假釋出監交付保護管束，於同年10月 9日保護管
    束期滿執行完畢，戒治部分於90年 2月22日停止戒治處分接
    續執行徒刑，戒治期滿日期為90年 7月28日；於94年10月間
    因違反毒品危害防制條例案件，經貴院以94年度易字第 677
    號判處有期徒刑1年2月確定，另因竊盜案件，由貴院以95年
    度易字第 499號判處有期徒刑10月確定，二罪經定應執行刑
    為有期徒刑 1年10月，減刑後應執行有期徒刑11月確定，於
    96年 7月16日期滿執行完畢。詎猶不知悔改，明知甲基安非
    他命係屬第二級毒品，不得持有及施用，仍基於施用第二級
    毒品甲基安非他命之犯意：（一）於99年 5月31日21時許，
    在屏東縣內埔鄉○○村○○○路39號內，以將甲基安非他命
    置於玻璃球內以火燒烤後，吸食所產生煙霧之方式，施用第
    二級毒品甲基安非他命1次。嗣於99年6月1日8時許，在上址
    內為警執行搜索而查獲，並扣得第二級毒品甲基安非他命1
    包(毛重0.2公克)等物。復徵得其同意後採尿液送驗，檢出
    甲基安非他命陽性反應；（二）於99年9月3日22時許，在屏
    東縣內埔鄉○○村○○○路39號內，以將甲基安非他命置於
    玻璃球內以火燒烤後，吸食所產生煙霧之方式，施用第二級
    毒品甲基安非他命1次。
    嗣於99年9月4日16時29分許，在屏東縣內埔鄉○○路530號
    前為警盤查而查獲，並扣得第二級毒品甲基安非他命1包（
    毛重0.6公克）等物。復徵得其同意後採尿液送驗，檢出甲
    基安非他命陽性反應，始知悉上情。
二、案經屏東縣政府警察局內埔分局報告偵辦。
        證據並所犯法條
一、證據清單及待證事實：
┌──┬───────────┬───────────┐
│編號│       證據名稱       │       待證事實       │
├──┼───────────┼───────────┤
│ 1  │被告沈國文於警詢及偵查│被告於犯罪事實欄（一）│
│    │中之自白              │、（二）所示之時間、地│
│    │                      │點施用第二級毒品甲基安│
│    │                      │非他命之事實          │
├──┼───────────┼───────────┤
│ 2  │屏東縣政府警察局內埔分│（一）被告尿液編號為內│
│    │局真實姓名對照表 2紙  │      警分第990606號  │
│    │                      │（二）被告尿液編號為內│
│    │                      │      警分第990905號  │
├──┼───────────┼───────────┤
│ 3  │台灣檢驗科技股份有限公│被告經警採尿送驗，檢出│
│    │司濫用藥物尿液檢驗報告│甲基安非他命陽性反應而│
│    │2紙                   │有施用甲基安非他命之事│
│    │                      │實                    │
├──┼───────────┼───────────┤
│ 4  │扣案之第二級毒品甲基安│扣案之甲基安非他命經警│
│    │非他命2包（毛重0.8公克│初步檢驗，呈甲基安非他│
│    │）、屏東縣政府警察局內│命陽性反應            │
│    │埔分局毒品初步檢驗報告│                      │
│    │單2紙                 │                      │
└──┴───────────┴───────────┘
二、核被告所為，係犯毒品危害防制條例第10條第 2項之施用第
    二級毒品罪嫌，其持有毒品之低度行為，為施用毒品之高度
    行為所吸收，請不另論罪。被告所犯上開 2罪間，犯意各別
    ，行為互殊，請予分論併罰。又被告曾受有期徒刑之執行完
    畢，有本署刑案資料查註紀錄表1份可參，其於5年內故意再
    犯本件有期徒刑以上之罪，為累犯，請依刑法第47條第 1項
    規定加重其刑。另扣案之甲基安非他命2包，請依毒品危害
    防制條例第18條第1項前段規定，宣告沒收並諭知銷燬。
三、依毒品危害防制條例第23條第2項、刑事訴訟法第251條第 1
    項提起公訴。
    此  致
臺灣屏東地方法院
中    華    民    國    99    年    10    月    7     日
                              檢  察  官  陳  俊  秀
本件正本證明與原本無異
中    華    民    國    99    年    10    月    14    日
                              書  記  官  林  榮  燦
附錄本案所犯法條全文
毒品危害防制條例第10條
施用第一級毒品者，處 6 月以上 5 年以下有期徒刑。
施用第二級毒品者，處 3 年以下有期徒刑。

司法院資訊處製作；財團法人民間司法改革基金會備份。
